【裁判字號】    98,訴,584
【裁判日期】    980731
【裁判案由】    違反毒品危害防制條例
【裁判全文】
臺灣嘉義地方法院刑事判決               98年度訴字第584號
公  訴  人  臺灣嘉義地方法院檢察署檢察官
被      告  甲○○
上列被告因違反毒品危害防制條例案件，經檢察官提起公訴（98
年度毒偵字第909號），被告於準備程序中就被訴事實為有罪之
陳述，本院合議庭裁定由受命法官改依簡式審判程序審理，判決
如下：
    主  文
甲○○施用第一級毒品，處有期徒刑柒月，扣案斜削吸管壹支沒
收；又施用第二級毒品，處有期徒刑月，扣案斜削吸管壹支、
吸食器壹組，均沒收。應執行有期徒刑玖月，扣案斜削吸管貳支
、吸食器壹組，均沒收。
    犯 罪 事 實
一、甲○○前因施用毒品案件，經臺灣臺南地方法院裁定令入勒
    戒處所觀察、勒戒後，於民國97年4月8日認無繼續施用毒品
    之傾向而釋放，並經臺灣臺南地方法院檢察署檢察官以97年
    度毒偵緝字第52號、97年度毒偵字第762號不起訴處分確定
    。詎仍不知戒除毒癮，於上開觀察、勒戒執行完畢釋放後5
    年內，復基於施用第1級毒品海洛因之犯意，於98年5月11日
    上午8時許，在嘉義市○○路100號6樓3居所，以斜削吸管1
    支將海洛因摻入香菸吸用之方式，施用海洛因1次，再基於
    施用第2級毒品甲基安非他命之犯意（起訴書誤載為安非他
    命），於同日前開施用海洛因後之8時許，以另1支斜削吸管
    將甲基安非他命放在吸食器內加熱使成煙霧，再吸用煙霧之
    方式，施用甲基安非他命1次。嗣於98年5月12日上午11時25
    分許，因警偵辦甲○○販賣毒品案件，在其上揭居所拘提甲
    ○○到案，並扣得其所有，施用毒品所使用之斜削吸管2支
    、吸食器1組等物，復採集其尿液送驗，結果呈嗎啡（海洛
    因）及甲基安非他命陽性反應。
二、案經嘉義縣警察局移送臺灣嘉義地方法院檢察署檢察官偵查
    起訴。
    理  由
壹、程序事項
    本件於準備程序進行中，被告甲○○就被訴事實為有罪之陳
    述，且所犯係死刑、無期徒刑、最輕本刑為3年以上有期徒
    刑以外之罪，經本院告知簡式審判程序之旨，並聽取檢察官
    及被告之意見後，依刑事訴訟法第273條之1第1項之規定，
    裁定進行簡式審判程序，復依刑事訴訟法第273條之2規定，
    不適用證據提示、交互詰問及傳聞法則有關證據能力限制等
    規定，是本件卷附之各證據，均得作為認定犯罪之證據。
貳、實體事項
一、前揭犯罪事實，業據被告於警詢、本院準備程序及審理時坦
    承不諱（見警卷第5、6頁；偵查卷第6頁；本院卷第13、20
    頁），又其於98年5月12日下午5時10分許經警得其同意採集
    尿液送驗，由檢驗單位以酵素免疫分析法為初步檢驗，再以
    氣相層析質譜法為確認檢驗，結果呈嗎啡（海洛因代謝物）
    、甲基安非他命陽性反應乙情，此有代號與真實姓名對照表
    （代號：偵一026號）、臺灣檢驗科技股份有限公司濫用藥
    物尿液檢驗報告各1份在卷可佐（見警卷第11、12頁），而
    以氣相層析質譜法作為毒品藥物及其代謝產物定性及定量分
    析，可排除偽陽性之可能，此外，復有搜索扣押筆錄、扣押
    物品目錄表、扣押物品收據各1份在卷為按（見本院卷第10-
    1至10-3頁），並有扣案被告所有之斜削吸管2支、吸食器1
    組存卷足憑，均堪為補強證據，足以擔保被告任意性自白與
    事實相符。另查被告前因施用毒品案件，經臺灣臺南地方法
    院裁定令入勒戒處所施以觀察、勒戒後，於97年4月8日因認
    無續施用毒品傾向而釋放，並經臺灣臺南地方法院檢察署檢
    察官以97年度毒偵緝字第52號、97年度毒偵字第762號不起
    訴處分確定，此有臺灣高等法院被告前案紀錄表、刑案資料
    查註紀錄表、全國施用毒品案件紀錄表、受觀察勒戒人毒品
    及前科紀錄簡列表各1份附卷足稽，其於初犯經觀察、勒戒
    執行完畢釋放後5年內，再犯本件施用毒品案件，依法應予
    以追訴處罰。綜上所述，本件事證明確，被告犯行洵堪認定
    ，應依法論科。
二、按海洛因、甲基安非他命分別為毒品危害防制條例第2條第2
    項第1款、第2款所定之第1級毒品、第2級毒品，核被告所為
    ，係犯毒品危害防制條例第10條第1項之施用第1級毒品罪及
    同條第2項之施用第2級毒品罪，其施用前持有海洛因、甲基
    安非他命之低度行為，各應為施用之高度行為所吸收，不另
    論罪，所犯上開2罪，犯意各別，行為互異，應分論併罰。
    爰審酌被告國中畢業之智識程度，前因施用毒品案件，業經
    觀察、勒戒執行完畢，此有上開前案紀錄表在卷足參，顯見
    尚無戒除之決心，施用毒品除戕害自身健康外，對社會秩序
    亦有潛在危害，惟念其犯後坦認犯行之態度，本次犯罪並未
    造成他人實害、自承與父親同住，離婚，育有2子，從事鋼
    板施工工作之家庭、經濟狀況等一切情狀，分別量處如主文
    所示之刑，並定應執行之刑，以示懲儆。至於扣案斜削吸管
    2支、吸食器1組，且被告所有，亦據被告供述：扣案斜削吸
    管係用來裝毒品到香煙或吸食器中，至於扣案之吸食器係施
    用甲基安非他命所用等語（見本院卷第13頁），是扣案斜削
    吸管2支，分別供被告施用海洛因、甲基安非他命之用，吸
    食器1組則係供施用甲基安非他命所用之物，均依刑法第38
    條第1項第2款規定諭知沒收。
據上論斷，應依刑事訴訟法第273條之1第1項、第299條第1項前
段，毒品危害防制條例第10條第1項、第2項，刑法第11條前段、
第38條第1項第2款、第51條第5款，判決如主文。
本案經檢察官陳昱奉到庭執行職務。
中    華    民    國    98    年     7    月    31    日
                  刑事第二庭  法  官  林青怡
以上正本證明與原本無異。
如不服本判決應於收受判決後10日內向本院提出上訴書狀，並應
敘述具體理由；其未敘述上訴理由者，應於上訴期間屆滿後20日
內向本院補提理由書（均須按他造當事人之人數附繕本）「切勿
逕送上級法院」。
中    華    民    國    98    年     7    月    31    日
                              書記官  李佳惠
附錄論罪科刑法條
毒品危害防制條例第10條
施用第一級毒品者，處6月以上5年以下有期徒刑。
施用第二級毒品者，處3年以下有期徒刑。


司法院資訊處製作；財團法人民間司法改革基金會備份。
